臺灣高雄地方法院刑事判決　　　　　　　　　　　　九十三年度訴字第三一五一號
　　公　訴　人　臺灣高雄地方法院檢察署檢察官
　　被　　　告　乙○○　男　二.
右列被告因毒品危害防制條例案件，經檢察官提起公訴（九十三年度速偵字第二一一
０號），暨移送併辦（九十三年度毒偵字第七八０二四號），嗣因被告就被訴事實為
有罪之陳述，經本院合議庭裁定由受命法官獨任適用簡式審判程序審理，本院判決
如左：
    主  文
乙○○連續施用第一級毒品，處有期徒刑捌月，扣案第一級毒品海洛因貳包（其中一
包淨重零點壹陸公克，空包裝重零點貳玖公克；另一包淨重零點壹玖公克，空包裝重
零點壹陸公克）、殘留第一級毒品海洛因之注射針筒壹支均沒收銷燬之。
    事  實
一、乙○○前於九十年間，因施用毒品案件，經臺灣臺東地方法院以九十年毒聲字第
    三二八號裁定送觀察、勒戒後，認無繼續施用毒品之傾向，於九十年八月二十日
    執行完畢獲釋，並經臺灣臺東地方法院檢察署檢察官於同年月二十日，以九十年
    度毒偵字第二四二號為不起訴處分確定。竟仍不知悔改，復基於施用第一級毒品
    海洛因之概括犯意，自九十三年四月初某日起至九十三年十二月十四日十四時四
    十分許回溯四十八小時內之某時止，連續在高雄縣林園鄉○○村○○路八九巷八
    之二號住處房間，以將海洛因摻水用針筒注射身體之方式，施用第一級毒品海洛
    因多次，平均約每日施用一次。嗣先後：(1)於九十三年十一月十三日（起訴書誤
    載為二十三日）下午十一時十分許，於上開住處前，因行跡可疑經警盤查識破而
    自願受搜索，嗣於其身上之七星牌香煙盒內查獲第一級毒品海洛因一包（淨重零
    點壹陸公克，空包裝重零點貳玖公克）及乙○○主動交出藏放於腰際使用過殘留
    第一級毒品海洛因已無法析離之注射針筒一支，經採集其尿液送驗而查獲；(2)於
    同年十二月十四日下午十二時二十八許分許，在高雄縣林園鄉○○路二之十九號
    前，因騎機車未載安全帽，且因行跡可疑為警盤查其身分，乙○○主動將身上之
    物品取出供警檢查，當場查獲第一級毒品海洛因一包（淨重零點壹玖公克，空包
    裝重零點壹陸公克），並經警採其尿液送驗而查獲上情。
二、案經高雄縣警察局林園分局移送臺灣高雄地方法院檢察署檢察官偵查起訴暨由高
    雄市政府警察局小港分局報由檢察官移送併案審理。
    理  由
一、按本件被告乙○○所犯係死刑、無期徒刑、最輕本刑為三年以上有期徒刑以外之
    罪，其於準備程序就前揭被訴事實為有罪之陳述，經受命法官告知簡式審判程序
    之旨，並聽取其與公訴人之意見後，本院認無不得或不宜改依簡式審判程序進行
    之情事，依刑事訴訟法第二百七十三條之一第一項、第二百八十四條之一規定，
    裁定本件由受命法官獨任進行簡式審判程序，合先敘明。
二、右揭犯罪事實，業據被告於警詢、偵查及本院審理中均坦承不諱，且被告於九十
    三年十一月十三日及同年十二月十四日經警所採集之尿液經送驗結果，確均呈嗎
    啡陽性反應，此分別有高雄縣政府衛生局九十三年十一月十九日九三煙檢字第二
    七六二號煙毒尿液檢驗成績書、高雄市立凱旋醫院九十四年一月四日編號000
    00000號尿液檢驗報書各一紙暨尿液代碼與姓名對照表各一份附卷可稽。再
    查，(1)九十三年十一月十三日扣案之第一級毒品海洛因一包，淨重０．一六公克
    、空包裝重０．二九公克；同年十二月十四日扣案之第一級毒品海洛因一包，淨
    重０．一九公克、空包裝重０．一六公克，均確屬第一級毒品，此分別有法務部
    調查局九十四年二月三日調科壹字第２２００１９０１４號及第0000000
    00號鑑定通知書各一份在卷足憑；(2)扣案之注射針筒一支，經送驗結果，呈海
    洛因陽性反應，此亦有高雄醫學大學附設中和紀念醫院九十四年一月十八日報告
    編號：９４０１─２４６號檢驗報告一份在卷足按。此外，復有搜索扣押筆錄各
    一紙、扣押物品目錄表各一紙、照片四張等扣案可證。綜上足認，被告前揭自白
    ，與事實相符，自可採為被告有罪之證據，則被告右揭連續施用第一級毒品海洛
    因多次之事實，應堪認定。
三、被告乙○○前於九十年間，因施用毒品案件，經臺灣臺東地方法院以九十年毒聲
    字第三二八號裁定送觀察、勒戒後，認無繼續施用毒品之傾向，於九十年八月二
    十日執行完畢獲釋，並經臺灣臺東地方法院檢察署檢察官於同年月二十日，以九
    十年度毒偵字第二四二號為不起訴處分確定等情，有上開不起訴處分書及臺灣高
    等法院被告全國前案紀錄表各一份附卷可考，其於前案觀察、勒戒執行完畢後，
    五年內再犯本件毒品危害防制條例第十條第一項之罪，犯罪事證明確，應依法論
    科。
四、查海洛因係毒品危害防制條例第二條第二項所稱之第一級毒品，不得非法持有、
    施用。是核被告所為，係犯毒品危害防制條例第十條第一項之施用第一級毒品罪
    。其施用第一級毒品前後，持有海洛因之低度行為，應為施用之高度行為所吸收
    ，不另論罪。又被告先後多次施用第一級毒品之犯行，時間緊接，所為又係構成
    要件相同之行為，顯係基於概括犯意反覆為之，應依連續犯之規定論以一罪，並
    依法加重其刑。公訴意旨雖僅就被告自九十三年四月初某日起至同年十一月十三
    日下午十一時十分許止，連續施用第一級毒品海洛因多次之犯罪事實提起公訴，
    惟被告其餘如事實欄所載施用第一級毒品海洛因之犯行，與前揭起訴並經論罪科
    刑之施用第一級毒品犯行間，有連續犯之裁判上一罪關係，為起訴效力所及，本
    院自應併予審理。爰審酌被告前因施用毒品案件，經觀察、勒戒後，由檢察官為
    不起訴處分確定，仍未戒絕毒品，再犯本件施用毒品犯行，先後為警查獲二次，
    顯見其無悔改之意，意志不堅，有失政府制定毒品危害防制條例之立法美意，本
    不宜寬貸，惟念其施用毒品乃自戕一己之身體健康，尚未害及他人，犯後亦坦承
    犯行，態度尚佳等一切情狀，分別量處如主文所示之刑，並定其應執行刑。
五、經警於九十三年十一月十三日扣案之第一級毒品海洛因一包（淨重０．一六公克
    、空包裝重０．二九公克）、同年十二月十四日扣案之第一級毒品海洛因一包（
    淨重０．一九公克、空包裝重０．一六公克），及殘留第一級毒品海洛因之注射
    針筒，業已難與第一級毒品海洛因析離，均屬查獲之第一級毒品，爰依毒品危害
    防制條例第十八條第一項前段規定，不問屬於犯人與否，均予宣告沒收銷燬之。
    至鑑驗耗用之第一級毒品洛因既已滅失，自無庸宣告沒收銷燬。
據上論斷，應依刑事訴訟法第二百七十三條之一第一項、第二百八十四條之一、第二
百九十九條第一項前段，毒品危害防制條例第十條第一項、第十八條第一項前段、第
二十三條第二項，刑法第十一條、第五十六條，判決如主文。
本案經檢察官甲○○到庭執行職務。
中　　　華　　　民　　　國　　九十四　　年　　　二　　　月　　二十五　　日
                                  臺灣高雄地方法院刑事庭
                                        法　官  陳志銘
右為正本，係照原本作成，證明與原本無異。
如不服本判決，應於送達後十日內，向本院提出上訴狀。
                                        書記官  陳掌珠
中　　　華　　　民　　　國　　九十四　　年　　　二　　　月　　二十五　　日
附錄本判決論罪之法條：
毒品危害防制條例第十條
施用第一級毒品者，處六月以上五年以下有期徒刑。
